Inventaris van de archieven van de Koninklijke Paketvaart Maatschappij (KPM) en van de Koninklijke Java-China Paketvaart Lijnen (KJCPL), 1892-1972 (1973): Dossiers volgens classificatiecode
Nationaal Archief, Den Haag
Koninklijke Paketvaart Maatschappij en de Koninklijke Java China Paketvaart Lijnen (KPM / KJCPL)
KPM / KJCPL
archiefvorming: 1892-1972
oudste stuk - jongste stuk: 1892-1973
I26147
2250 inventarisnummer(s); 274,70 meter
Normale geschreven, getypte en gedrukte documenten, geen bijzondere handschriften.
Nationaal Archief, Den Haag
Koninklijke Paketvaart Maatschappij (KPM); Koninklijke Java-China Paketvaart Lijnen (KJCPL)
Het archief bevat lijsten met geclassificeerde dossiers die talloze onderwerpen rondom beide scheepvaartmaatschappijen behandelen. Het betreft correspondentie, stukken over aanbouw en verloren gaan van schepen, algemene personeelszaken en meer specifieke kwesties zoals geïnterneerd KPM-personeel, en de aanwezige KPM-vertegenwoordigers in de Arabische Golf en Azië. Voorts nog steeds actuele onderwerpen als het laden, lossen en de behandeling van dieren, kostbare en gevaarlijke stoffen en de controle van passagiers. Er zijn dossiers over geheime tarieven, ladingen copra, dadels, graan en grint, achtergelaten en geweigerde lading, claims, averijen en assurantie van schepen. Er is een rapport over atoomonderzoek, en er zijn stukken over andere scheepvaartmaatschappijen, scheepsdagboeken en machinedagboeken. Op enkele aanvullende dossiers is een kaartsysteem aanwezig.
Archiefvorming
Geschiedenis van het archiefbeheer
De verwerving van het archief
Aanwijzingen voor de gebruiker
Openbaarheidsbeperkingen
Deels openbaar, deels beperkt openbaar (A).
Materiële beperkingen
Het archief kent geen beperkingen voor het raadplegen van stukken als gevolg van slechte materiële staat.
Andere toegang
De betekenis van de codenummers der dossiers is te vinden in de lijsten van de classificatie van de archieven. Als hulpmiddel zijn deze lijsten onontbeerlijk:
Zie de bijlagen bij deze toegang:
Koninklijke Paketvaart Maatschappij (KPM): Classificatie
[Koninklijke Java-China Paketvaart Lijnen (KJCPL): Classificatie] Nog niet digitaal beschikbaar.
Aanvraaginstructie
Openbare archiefstukken kunnen online worden aangevraagd en gereserveerd. U kunt dit ook via de terminals in de studiezaal van het Nationaal Archief doen. Om te kunnen reserveren dient u de volgende stappen te volgen:
Creëer een account of log in.
Selecteer in de archiefinventaris een archiefstuk.
Klik op ‘Reserveer’ en kies een tijdstip van inzage.
Verwant materiaal
Beschikbaarheid van kopieën
Inventarisnummers van dit archief zijn niet in kopievorm beschikbaar
Verwante archieven
Andere delen van de archieven van de KPM en de KJCPL zijn beschreven in de volgende toegangen:
2.20.54 - Stoomvaart Maatschappij Nederland (SMN); Koninklijke Paketvaartmaatschappij (KPM); Koninklijke Java-China-Japan Lijnen (KJCJL): Scheepsjournalen, 1872-1972.
2.20.58.01 - Inventaris van het archief van de Koninklijke Paketvaart Maatschappij (KPM): Ongecodeerde Stukken, (1882) 1891-1970 (1973)
2.20.58.02 - Inventaris van het archief van de Koninklijke Java-China Paketvaart Lijnen (KJCPL): Ongecodeerde Stukken, (1898) 1902-1974
2.20.59 - Inventaris van de archieven van de Koninklijke Paketvaart Maatschappij (KPM); Koninklijke Java-China Paketvaart Lijnen (KJCPL): Jaarverslagen en balansen
Bijlagen
KPM: Classificatie
1. Vennootschap, oprichting, bestuur
Verhouding R.I.
:91
:91:183.1
11. Voorbereiding tot oprichting van de maatschappij
119. Oprichtingskosten
12. Statuten
121. Concept-statuten
122. Koninklijke bewilliging of de statuten
123. Wijziging der statuten
124. Registratie der statuten
13. Kapitaal
131. Aandelenkapitaal
131.1 Aandelen
131.11 Uitgifte van aandelen
131.111 Aandelenregister
131.12 Storting op aandelen
131.13 Overschrijving van aandelen
131.14 Overdracht van aandelen
131.15 Vervanging van in het ongerede geraakte aandelen en div. bewijzen.
131.151 Vernietiging
131.16 Koers der aandelen
131.17 Dividend der aandelen
131.171 Uitgifte van nieuwe dividendbladen
131.18 Omzetting van aandelen in meervoudige aandeelbewijzen
131.2 Aandeelhouders
131.21 Algemene Vergadering van Aandeelhouders
131.211 Proces verbaal van de Alg. Verg. van Aandeelhouders
131.22 Buitengewone Vergadering van Aandeelhouders
131.221 Proces verbaal van de Buitengewone Vergadering van Aandeelhouders
131.23 Stemrecht van aandeelhouders
131.231 Machtiging tot uitoefening van stemrecht
131.24 Vervallenverklaring van aandeelhouders
131.25 Kennisgevingen van aandeelhouders
132. Obligatielening
132.1 Uitgifte van obligaties
132.2 Coupons der obligaties
132.3 Uitloting van obligaties
132.4 Koers van obligaties
132.5 In het ongerede geraakte obligaties en coupons
132.6 Aflossing obligaties
14. Bestuur
141. Raad van Bestuur
Maandverslagen aan den Raad van Bestuur
Besluiten
Machtigingen
141.1 Leden van den Raad van Bestuur
D. Bolderhey
J.D. Brand
G.P.J. Caspersz
C.J. Baron Collot d'Escury
H. Cremer
D.A. Delprat
L.C.M. van Eendenburg
J.W.B. Everts
Dr. E. Heldring
H.C. Hintzen
Dr. H.M. Hirschfeld
M.C. Koning
C. v/d Linde
Jhr. C.F.J. Quarles van Ufford
Dr. Ir. J.A. Ringers
B.E. Ruys
B.E. Ruys Jr.
Drs. L. Speelman
N. van Zalinge
Ter kennis gebrachte zaken
141.11 Voorzitter van den Raad van Bestuur
141.12 Vice-voorzitter van den Raad van Bestuur
141.13 Secretaris van den Raad van Bestuur
141.131 Bevoegdheid van den secretaris van den Raad van Bestuur
141.18 Rooster van aftreding
141.19 Presentiegelden en remuneraties voor de leden van den Raad van Bestuur
141.2 Bevoegdheid van den Raad van Bestuur
141.3 Vergadering van den Raad van Bestuur
141.31 Notulen van de vergadering van den Raad van Bestuur
141.32 Presentielijsten v/d Raad van Bestuur
141.33 + 142.13 Agenda's v/d Raad van Bestuur
142. Gedelegeerden van den Raad van Bestuur
J.W.B. Everts: reis naar Australië-Indië-Verre Oosten en Amerika na einde 2en wereldoorlog - correspondentie Hr. Backer/Hr. Everts v.v.
J.W.B. Everts: reis naar Australië-Indië-Verre Oosten en Amerika na einde 2en wereldoorlog - correspondentie Voorzitter RvB Hr. Koning/Hr. Everts v.v.
Reis Hr. Everts: correspondentie van Heer de Lussanet de la Sablonière
142.1 Vergadering v/d Gedelegeerden v/d Raad van Bestuur
142.11 Notulen van de Vergadering van Gedelegeerden
142.12 Presentielijsten v/d Vergadering v/d Gedelegeerden
142.13 Agenda's v/d Vergadering van Gedelegeerden
143. Directie
143.1 President-Directeur
Mr. W.M. Hens
D. Ikin
A.J. Pronk
A.F. Vas Dias
143.2 Directeuren
(0) Indië
(O) Nederland
Jhr. I.H.A. Backer
H.B. ter Braake
B.S. van Deinse
J.F.P. de Geus
J.M. le Grand
H. Harinck
D.H. de Jong
Mr. D.F. de Koe
C. ter Poorten
R. Pronk
E. Straatemeier
E.G. Taylor
143.21 Bevoegdheid directeuren
Indië
Nederland
143.3 Administrateurs
143.4 Hoofd-agenten
143.5 Onder-directeuren
143.8 Representatiekosten
143.91 Commissariaten
Jhr. I.H.A. Backer - Assurantie Mij "Brandaris"
Jhr. I.H.A. Backer - Holland-Australië Lijn
Jhr. I.H.A. Backer - K.J.C.P.L.
Jhr. I.H.A. Backer - K.J.C.P.L. - Administratiekantoor v. aandelen
Jhr. I.H.A. Backer - K.J.C.P.L. - Bedrijfsoverzichten
Jhr. I.H.A. Backer - Stoomvaart Mij "Nederland"
Jhr. I.H.A. Backer - N.I.S.H.M.
Jhr. I.H.A. Backer - Ned. Rubber Unie
Jhr. I.H.A. Backer - Houtaankap Mij "Noenoekan"
Jhr. I.H.A. Backer - Radio Holland
Jhr. I.H.A. Backer - De Rott. Droogdok Mij
Jhr. I.H.A. Backer - NV. Droogdok Mij "S'baja"
143.92 Functies
Jhr. I.H.A. Backer - Handelsververeeniging "Amsterdam"
Jhr. I.H.A. Backer - Kon. Instituut v/d Tropen
Jhr. I.H.A. Backer - Instituut voor Scheepvaart en Luchtvaart
Jhr. I.H.A. Backer - Nederl. Amerikaansche Kamer v. koophandel
Jhr. I.H.A. Backer - Nederl. Comité van Bureau Veritas
Jhr. I.H.A. Backer - Nederl. Historisch Scheepvaart Museum
Jhr. I.H.A. Backer - Vaderlandsch Fonds ter aanmoediging van 's Lands Zeedienst
Jhr. I.H.A. Backer - Stichting Amsterdam - Rijnkanaal 1952
144. Procuratiehouders
Bijzondere procuraties
145. Adviseurs
Actuaris
Mr. W.L.A.M. van de Kamp
Lion Cachet
Lobry de Bruyn, Chem. Techn. Laboratorium
A.J. Loyens
J.A. van Tienhoven
146. Regeringscommissaris
(0)
A.F. Gooszen
149. Bestuursinmenging
15. Assurantiefonds
16. Winstverdeling
:912.211.7
161. Reserverekening
162. Winstaandeelbewijzen
162.1 Uitgifte van winstaandeelbewijzen
162.2 Houders van winstaandeelbewijzen
162.3 Koers van winstaandeelbewijzen
162.4 Dividend op winstaandeelbewijzen
162.5 Uitgifte nieuwe dividendbladen van winstaandelen
163. Statutaire tantièmes
17. Regeringscontract
Vernieuwing Regeringsovereenkomst na 1930
Overeenkomsten met het Ned. Ind. Gouvernement
Nieuw Guinea
171. Wijziging van het regeringscontract
172. Verlenging van het regeringscontract
18. Embleem geschiedenis der vennootschap: verslagen der venn. (wederwaardigheden)
181. Embleem, vlag van de maatschappij
182. Geschiedenis der vennootschap, jubilea, verhandelingen, historische momenten
K.P.M. in oorlogstijd
Manuscripten K.P.M. in oorlogstijd
183. Verslagen der N.V.
183.1 Jaarverslag van de Directie in Indonesië
:2
183.2 Jaarverslag aan de aandeelhouders
+ 29
183.3 Maandelijks verslag aan de Raad van Bestuur
183.4 Jaarverslagen agentschappen
183.5 Wekelijks resumé van belangrijke voorvallen
183.9 Mondelinge uiteenzettingen in vergaderingen
184. Afbreuk
184.1 Oorlogsschadevergoeding
185. Werkterrein
187. Morele en daadwerkelijke steun en waardering van en aan derden (huldebetuigingen), hulpverlening, hoge bezoeken, audiënties, critiek, rechtskwesties, geschillen
Adoptie Makassar enz.
Stichtingen
:412.1
:418
187.1 Vrije passage
187.9 Attenties
188. Ontvangen en gegeven geschenken, bijzondere vermeldingen, legpenningen, borstbeelden, monumenten
Legpenningen
188.1 Gouden K.P.M.-Medaille
189. Lidmaatschap
Algemene Nederl. Wielrijdersbond
Handels-economische bibliotheek
Industrieele Club
Internationale Kamer van Koophandel, Ned. Org. v/d
Koninklijk Instituut v/d Tropen
Kon.Ned. Aardrijkskundig Genootschap
Kon.Ned. Meteorologisch Instituut
Linschoten Vereeniging
Molukken Instituut
Nederl. Amadeus Toneelunie
Nederl. Economisch Historisch Archief
Nederl. Historisch Scheepvaart Museum
Nederl. Onderwijs- en Studiekas voor Indonesië
Nederl. Instituut voor Documentatie en Registratuur
Nederl. Instituut voor Efficiency
Nederl. Mij voor Nijverheid en Handel
Nederl. Reedersvereeniging
Nederl. Vereeniging voor Koeltechniek
Noord- en Zuid-Hollandsche Redding Mij.
Oostkust van Sumatra Instituut
Skål Club
Society of Naval Architects
Vereeniging "Nederlandsch Fabrikaat"
Vereeniging van Technici op Scheepvaartgebied
Warmtekrachtbureau
Zuid Sumatra Instituut
(00)
19. Ontbinding der vennootschap, ontbindende factoren, kwesties het wezen rakende, bestaansmogelijkheden
191. Bestaansmogelijkheden
192. Dochterinstellingen
195. Bedreiging der vennootschap
199. Ontbinding der vennootschap ten gevolge van het in staatshanden overgaan der exploitatie
2. Financiën
Geldmiddelenoverzicht Indonesië
Middelen en verplichtingen
:251.1 Betalingen in Nederland t.b.v. bedrijf in Indonesië per kwartaal
21. Kasmiddelen
211. Kasmiddelen in eigen beheer
212. Kasmiddelen bij den kassier
213. Hollands geld, vreemd geld, geldswaardig papier, geld van de koloniën
213.1 Hollands geld
213.2 Vreemd geld
Dollaroverzichten, pondenoverzichten
Indonesië
213.3 Geldswaardig papier
213.4 Geld van de overzeese gebiedsdelen
Nieuw Guinea
219. Verzekering kasmiddelen
22. Beleggingen
Effectenbezit, beleggingsfondsen
Gedwongen leningen
Rotterdams Beleggingsconsortium
Stichting Pensioenfonds
Stichting Spaarfonds
08
221. Obligaties
221.1 Coupons der obligaties
221.2 Uitloting der obligaties
222. Aandelen
222.1 Dividend der aandelen
223. Deelname syndicaten
Brikcarbo Syndicaat - kolen
Brikcarbo Syndicaat - nikkelerts
224. Leningen
224.1 Hypotheken
224.2 Prolongaties
224.21 aflossing prolongaties
224.22 interest op prolongaties
224.9 Rentegevende voorschotten
Mijnbouw Mij "Boeton"
Lobry de Bruyn, Chem.Techn.Laboratorium
225. Deposito's
225.1 interest op de deposito's
23. Renteloze voorschotten, schuldvorderingen
231. Renteloze voorschotten
Houtaankap Mij "Noenoekan"
Vaderlandsch fonds tot aanmoediging van 's lands zeedienst
:922.2
232. Schuldvorderingen
24. Over beschikte of te beschikken credieten, borgstellingen, obligo's
:412.1
25. Verrekeningen
(0)
Buitenland
Nieuw Guinea
Rupiah/gulden verhouding
:51
251. Verrekeningen in geld
251.1 Verrekeningen en remises
:213.2
251.11 Telegrafische remises
251.12 Remises per post
251.2 Disposities
251.9 Assurantie geldzendingen
252. Verrekeningen in rekening-courant
252.1 Rekening-courant met eigen kantoren
252.2 Rekening-courant met gezagvoerders
252.3 Rekening-courant met agenten
252.4 Rekening-courant met handels-instellingen
252.41 Rekening-courant concurr. instellingen
252.42 Rekening-courant met bankiers, kassiers en girokantoren
252.43 Rekening-courant met cultuurmaatschappijen
252.44 Rekening-courant met leveranciers
252.45 Rekening-courant met assurantiemaatschappijen
252.49 Rekening-courant met diversen
253. Verrekening in giro
(0)
253.1 Giro-rente
26. Begroting, votering
265. votering o.a. ten behoeve van investering
27. Contributiën, subsidies, giften
Fonds Roosenburg
(00)
:644
27l. Contributies
272. Subsidies
273. Giften
28. Verliezen
281. Fraudes
281.9 Verzekering
282. Gedwongen betalingen, boeten
29. Balans
Balansbeoordelingen
Specificatie deelname in andere ondernemingen & diversen
291. Afschrijving
Kostprijs schepen
292. Onkostenrekeningen
3. Etablissementen, inrichtingen ten dienste van de scheepvaart, vaarwaters
Aangetroffen materiële en physieke toestand in het Verre Oosten na capitulatie Japan
Adelaïde
Aer Hadji
Ajer Bangis
Amboina
Amoerang
Ampana
Anjer
Asahan
Auckland
Badjowé
Bagan Si Api Api
Balangnipa
Balik Papan
Banda
Bandjermasin
Banjoewangi
Batavia
Batoe Bahra
Batoei
Belang
Belawan Deli diversen - aankoop terrein met kaden van Bouw Mij "Belawan" en steigerverbreding
Belawan Deli I - diversen
Belawan Deli II - Oceaanhaven
Belawan Deli V - Uitbreiding 1938
Belontio
Benas Loeing
Begaloen
Bengkalis
Benkoelen
Benoa
Bentenan
Beo
Berouw Beraoe
Bima
Bitoeng
Blinjoe
Boela
Boeleleng
Boemboelan
Boongkeo
Boenta
Bolaang Mongodan
Bonerate
Bonthain
Cheribon
Dagoh
Den Passar
Djambi
Dolong
Donggala
Durban
Emmahaven
Endeh
Genteng
Geser
Girian
Goenoeng Sitoli
Goesoeng
Gorontalo
Grissee
Hansisie
Idi
Indramajoe
Indrapoera
Inobonto
Kadjang
Kajeli
Karangan
Kasihpoetih
Kendari
Kintamani
Koba
Koepang
Kolako
Kote Agoeng
Kota Baroe
Kraktaän
Kroë
Laboean Bilik
Laboean Broko
Laboean Hadji
Langsa
Leok
Lho Seumaweh
Loboe
Macao
Madoera
Makassar
Makassar I - Diversen
Medan
Menado
Merak
Merauke
Meulaboh
Moeara Klingi
Moeara Sakai
Muntok
Namlea
Natal
Oena Oena
Olehleh
Padang
Padang Baai
Pagimana
Pakan Baroe
Palehleh
Palembang
Palima
Paloe
Palopo
Pamanoekan
Pamoekan
Panch
Pangkal Balam
Pangkal Pinang
Pangkal Saga
Pangkalan Brandan
Pankalan Dodo
Pantei
Parantritis
Paré-Paré
Parigi
Pasaloi
Pekalongan
Pelaboean Ratoo
Pemangkat
Penang
Peroe
Petta
Poeloe Balam
Poeloe Obin
Pompanoea
Pontianak
Posso
Probolinggo
Raha
Rangoon
Rembang
Rengat
Riouw
Sabang
Sabang-Etablissement
Saigon
Salamaua
Saleier
Samarai
Samarinda
Sambas
Sampoelawa
Sanana
Saparoea
Sasak
Sebitik
Semarang I - Diversen
Semarang II - Prauwenveer
Sembilan
Sempoe Poeloe
Sentigi
Siaoe
Sibolga
Sigli
Sinabang
Sindjai
Singapore
Singkawang
Soemalata
Soembawa Besar
Soerabaja
Soerabaja I - Diversen
Soerabaja III - Mij. voor het bouwen van goedkope woningen
Stagen
Sydney
Talisei
Tamako
Tamperan
Tandjong Balei zie Asahan
Tandjong Oeban
Tandjong Pandjang
Tandjong Panto
Tandjong Perak
Tandjong Pinang
Tandjong Poera
Tandjong Priok
Tandjong Priok I - Diversen
Tandjong Priok II- Contracten
Tandjong Redeb
Tapa Toean
Tarakan
Taroena
Tawao
Tegal
Telok Betong
Telok Betong Oosthaven
Telok Dalem
Telok Kajoe-Poetih
Telok Niboengzie Asahan
Ternate I - Diversen
Tilamoeta
Timor Dilly Pantai
Timor Koepang
Tinombo
Tjalang
Tjampalagian
Tjeloekanbawangbaai
Tjemara
Tjikembang
Tjilaoet Eureun
Tjilatjap
Toboali
Tocal
Toli Toli
Tongkaboe
Wahai
Waingapoe
31. Etablissementen
Samengaan met K.J.C.P.L.
311. Terreinen voor etablissementen
312. Aanbouw en herbouw van etablissementen
313. Dienstetablissementen
313.1 Kantoren
Amsterdam
Commissariaat "Het Scheepvaarthuis"
Djakarta
New York
313.11 Kantoorgebouwen in eigen bezit
313.111 Verlichting
313.112 Verwarming en ventilatie
313.113 Electr. en mech. installaties
313.114 Telefoon, spreekbuizen enz.
313.115 Onderhoud en reparaties
313.116 Onderhoud en exploitatie van bijbehorende terreinen
313.12 Kantoorgebouwen in huur (zelfde onderverdeling als bij 313.11)
313.2 Industriële installaties
313.21 Wasserijen
313.22 Fabrieken voor consumptieartikelen of van benoodigdheden daarvoor, koffiebranderij
313.23 Vries- en koelinrichtingen, ijsfabrieken
313.24 Bakkerijen
313.25 Vemen
N.V. tot Voortzetting der zaken van het Soerabaja Veem
Pensioenregeling "Soerabajaveem"
313.3 Werkplaatsen en opslagplaatsen
313.31 Werkplaatsen en magazijnen
313.311 Zeilmakerij
313.312 Bootmakerij
313.313 Timmermanswerkplaatsen
313.314 Smederij
313.315 Magazijnen
313.32 Opslagplaatsen
313.321 Loodsen en pakhuizen
313.323 Tanks, leidingen
Tankinstallaties
313.324 Kolenparken
313.327 Stalling voor dieren, stalling voor vee
313.4 Mijnen, bronnen, waterleidingen
313.41 Kolenmijnen
Parapattan tekeningen opgeborgen in het archief van T.D.
Par. I - Voorgeschiedenis, overname, inrichting N.V.
Par. I - Herstel of sluiting mijn
Par. II - Kostprijsberekening
Par. II - Mijnbouwkundig gedeelte
Par. II - Vaarwater Beraoe
Par. III - Kolenlagen, kwaliteit kolen, nevenproducten
Par. IV - Personeel
Par. IV - Spaarfonds en pensioenfondsregeling
Par. VI - Ongevallen
Par. VII - Rapporten
Par. VII - Geneeskundige maandrapporten
Par. VII - Mijnbouwkundige maandrapporten
Par. X - Bestellingen
Par. XIII - Beschouwingen en correspondentie betr. jaarverslagen
Par. XIX - Koelies
Par. XX - Productiecijfers
Par. XXI - Verkoop aan derden
313.42 Petroleum- en andere bronnen
313.43 Waterleidingen
314. Etablissementen ten bate van het personeel
314.1 Woningen
:143
:623.2
:623.2 Belawan Deli
:623.2 Tandjong Priok
:623.2 Uniekampong Tg.Priok - Mevr. F. Ledeboer-de Boer
:623.2 Pensioenregeling Uniekampong
314.2 Studiegebouwen en lokalen
314.3 Ziekeninrichtingen
Petamboeran Kongsie
314.4 Logeergebouwen, vacantieverblijven
314.5 Lokalen voor ontspanning
314.6 Andere utiliteitsgebouwen als keukens, eetzalen, etc.
318. Eigendom etablissementen
319. Assurantie der etablissementen
32. Haveninrichtingen, dokken, hellingen
321. Haveninrichtingen
321.1 Kaden, steigers, emplacementen
321.2 Bebakening en betonning
321.3 Verlichting van havens
321.4 Spooraansluitingen op havens
321.5 Krachtcentralen
322. Dokken
323. Hellingen
33. Laad- en losinstallaties
331. Prauwenveer, kustvaart Mijen
Celebes Kustvaart Maatschappij
Stichting Gemeenschappelijk Schepenbezit
Stichting Gemeenschappelijk Schepenbezit - Maand- en Jaarverslagen
Stichting Gemeenschappelijk Schepenbezit - Notulen vergaderingen Raad van Beheer
332. Kranen, transporteurs, elevators
333. Roerend laad- en losmateriaal
34. Basewaters (?)
35. Verbindingen te land
351. Spoor- en tramwegen, auto-verbindingen (denk ook om 923)
36. Verbindingen door de lucht
38. Inrichtingen ten dienste van het toeristenverkeer
381. Hotels
4. Vaartuigen
41. Oorspronkelijke aankoop en uitbreiding der vloot
411. Oorspronkelijke aankoop der vloot
412. Uitbreiding der vloot
412.1 Aanbesteding, bouw en oplevering van schepen
Diversen (dit staat niet op de kaart):
- Indië
- Lassen
- Offertes
- Résumé's directie-besprekingen Tm
- Résumé's directie-besprekingen Ts
- Staten betreffende stand van de aanbouw
- Twee 5200-tons motorvrachtschepen
(602)
Inschrijvingen ook voor onderdelen:
- Inschrijving 2000-tons vrachtschepen met beperkte diepgang
412.15 Doelmatigheid voor defensiedoeleinden
412.19 Vervallen oplevering:
- Baud
- De Eerens
- Reyniersz
- Van Riemsdijk
- Waibalong
- Waikelo
- Waingapoe
- Waiwerang
412.2 Contract van aanbouw
:923.11
412.3 Assurantie nieuwbouw en proeftocht
(0)
412.4 Van stapellopen, proefstomen en sleepproeven beproevingen
412.41 Van stapellopen
412.42 Proefstomen
412.42 Sleepproeven
412.44 Beproevingen
(0)
412.5 Aankoop van schepen en overname bouwcontracten
412.51 Aankoop van schepen
m/s "Norvest"
412.52 Overname bouwcontracten
412.6 Vervanging van schepen
413. Tekeningen, bestekken
413.1 Scheepstekeningen
413.2 Machinetekeningen
413.4 Bestekken
413.5 Dekplannen
Hutplannen (Alph.)
Register dekplannenverzameling
413.9 Verzekering tekeningen
418. Expeditie schepen
(0)
Lijst uitgezonden schepen sedert 1916 en bijzonderheden daaromtrent
Expeditierapporten uitgaande schepen
419. Resultaten eerste reis
42. Indeling van een schip
421. Scheepsgedeelte
421.1 Bodem, romp
421.15 Klinknagels
421.2 Ruimen, bunkers, tanks, buizennet
421.21 Koel- en vrieskamerruimen
421.22 Installatie voor eetbare olievervoer
421.221 Installatie voor palmolievervoer
421.222 Installatie voor klapperolievervoer
421.23 Drinkwatertanks, zoetwatersysteem
421.3 Ankergerei
421.4 Navigatiegerei, navigatielichten
421.41 Stuurgerei
421.48 Navigatielichten
421.5 Laad- en losgerei (exclusief davits)
421.6 Verblijven, werkplaatsen (w.o.begrepen kaartenkamer)
:822.411 (0)
421.7 Bergplaatsen
421.71 Kruitkamer
421.8 Dekken, openingen in dek, laadhoofden, ruimladders, tenten
421.84 Tenten
422. Machinegedeelte
+523.2
422.1 Ketels
422.2 Hoofdwerktuigen
422.3 Hulpwerktuigen, electrisch vermogen
422.4 Pijpleidingen, ventilatiesystemen, afsluiters, machinekameroutillage
422.41 Stoompijpleidingen
422.42 Electrische installaties
422.43 Assen en schroeven, voortstuwers
422.44 Outillage
422.5 Verlichting
422.51 Noodverlichting
422.6 Signaal systemen
422.7 Zoetwatervoorziening (zie ook 421.23)
424.4 Speciale eisen voor bepaalde trajecten (sfeer en vervoer)
43. Vloot, prauwen, sloepen, vlotten
431. Vloot
Lijst der schepen, scheepsgegevens
Atjeh
Bagan
Bakongan
Balanipa
Balikpapan
Bandjermasin
Banggaai
Banjoewangi (2)
Barito
Barumun
Batavia (2)
Batoebahra
Batoela
Baud (2)
Beaso
Belang
Belanta
Bengkalis
Bentenan
Berombang
Besori
Betana
Blinjoe
Boenaken
Bontekoe
Both (2)
Bunabaai
Camphuys (3)
De Eerens (2)
Generaal "Michiels"
Generaal "Van Geen"
Generaal "Verspijck"
Janssens (2)
Japara (2)
Kaimana
Kalabahi
Kalianda
Kalianget
Kaloekoe
Kampar
Karaton
Karossa
Karsik
Kasimbar
Khoenhoea
Le Maire (2)
Lematang
Maetsuycker (2)
Makian
Mampawa
Manipi
Maros
Melchior Treub
Merak
Milnebaai
Minjak (2)
Musi (2)
Ophir
Op ten Noort
Ondergang en vervanging s.s. "Op ten Noort"
Orobaai
Pahud (2)
Palehleh
Paleh
Palopo
Paneh
Patras
Plancius
Reael (2)
Rengat
Reyniersz (3)
Reynierse (4)
Reynst (3)
Sabang
Sambas
Sanana
Semarang
Siaoe (2)
Siberoet (2)
Sibigo (2)
Sibolga
Sidajoe
Sigli (2)
Silindoeng (2)
Sanabang (2)
Sipirok (2)
Sipora
Sitsencoasters
Stagen
Sungei Asahan
Sungei Bila
Sungei Deli
Sungei Panai
Swartenhondt
Taboelan
Taliwang
Tapatoean
Tarempa
Thedens
Toba
Toboali
Tohiti
Tosari
Valentijn (2)
Van den Bosch
Van der Hagen
Van Linschoten
Van der Lijn (2)
Van Goens
Van Outhoorn (2)
Van Riebeeck (3)
Van Riemsdijk (2)
Van Swoll (2)
Waibalong
Waikelo
Waingapoe
Waiwerang
431.1 Schepentypen, typegroepering
431.2 Stoomschepen, motorschepen, zeilschepen
431.21 Stoomschepen
431.211 Hekwielstomers
431.22 Motorschepen
431.23 Zeilschepen
431.3 Passagiersschepen, vrachtschepen, sleep- en bergingsvaartuigen, lichters
431.31 Passagiersschepen
431.32 Vrachtschepen
431.321 kolenboten
431.322 zoutboten
431.33 Sleep- en bergingsvaartuigen
431.34 Lichters, hulks, laadbakken, vletten, dekschuiten
432. Sloepen, prauwen, vlotten, motorboten, reddingboten, laadboten (inclusief davits)
432.1 Sloepen
432.2 Prauwen
432.3 Vlotten
432.4 Stoom-, motor-, zeil-, roeisloepen
432.41 Stoomsloepen
432.42 Motorsloepen
432.43 Zeilsloepen
432.44 Roeisloepen
432.5 Stoom-, motor-, zeil-, roeiprauwen
432.51 Stoomprauwen
432.52 Motorprauwen
432.53 Zeilprauwen
432.54 Roeiprauwen
433. Baggermateriaal
438. Verbouwing, onderhoud en reparatie der schepen
Reconversie na 2en wereldoorlog